臺灣高雄地方法院刑事判決　　　　　　　99年度訴字第1825號
公　訴　人　臺灣高雄地方法院檢察署檢察官
被　　　告　吳富燦
上列被告因毒品危害防制條例案件，經檢察官提起公訴（99年度
毒偵字第6028、6093、6211號），被告於本院準備程序中，就被
訴犯罪事實為有罪之陳述，經本院告知簡式審判程序意旨，並聽
取公訴人及被告之意見後，本院合議庭裁定由受命法官獨任依簡
式審判程序審理，判決如下：
    主  文
吳富燦施用第一級毒品，累犯，處有期徒刑柒月，扣案第一級毒
品海洛因壹包（含包裝袋。驗後淨重零點壹捌伍公克）沒收銷燬
。又施用第一級毒品，累犯，處有期徒刑柒月，扣案第一級毒品
海洛因壹包（含包裝袋。驗後淨重零點零貳參公克）沒收銷燬。
又施用第一級毒品，累犯，處有期徒刑柒月，扣案第一級毒品海
洛因壹包（含包裝袋。驗後淨重零點零肆柒公克）沒收銷燬。應
執行有期徒刑壹年伍月，扣案第一級毒品海洛因參包（均含包裝
袋。驗後淨重零點貳伍伍公克）沒收銷燬。
    事  實
一、吳富燦前於民國96年間，因施用毒品案件，經送觀察、勒戒
    後，認有繼續施用毒品之傾向，經送強制戒治後，於96年11
    月30日強制戒治執行完畢釋放，並經檢察官為不起訴處分確
    定。復於97年間，因施用毒品案件，經法院分別判處有期徒
    刑7 月、7 月，定應執行有期徒刑1 年確定，於98年11月12
    日縮刑期滿執行完畢。詎仍不知警惕且未戒除毒癮，(一)基於
    施用第一級毒品海洛因之犯意，於99年7 月28日20時許，在
    高雄市○○區○○街15號住處，以針筒注射方式施用第一級
    毒品海洛因1 次。嗣於99年7 月30日10時20分許，在高雄市
    ○○區○○街與大福街口，因形跡可疑為警攔檢，當場扣得
    第一級毒品海洛因1 包（驗後淨重0.185 公克），經其同意
    採集尿液送驗結果呈嗎啡、可待因陽性反應。(二)復基於施用
    第一級毒品海洛因之犯意，於99年8 月18日10時許，在高雄
    市○○區○○街15號住處，以針筒注射方式施用第一級毒品
    海洛因1 次。嗣於99年8 月19日13時10分許，騎乘機車行經
    高雄市○○區○○路、開封街口時，因形跡可疑為警盤查，
    當場扣得第一級毒品海洛因1 包（驗後淨重0.023 公克），
    經其同意採集尿液送驗結果呈嗎啡陽性反應。(三)另基於施用
    第一級毒品海洛因之犯意，於99年8 月19日21時28分許凌晨
    3 時許，在高雄市○○區○○街15號住處，以針筒注射方式
    施用第一級毒品海洛因1 次。嗣於99年8 月20日15時20分許
    ，騎乘機車行經高雄市苓雅區○○○路478 號前，因形跡可
    疑為警盤查，當場扣得第一級毒品海洛因1 包（驗後淨重
    0.047 公克），經其同意採集尿液送驗結果呈嗎啡、可待因
    陽性反應，始悉上情。
二、案經高雄市警察局三民第二分局、苓雅分局、新興分局報告
    臺灣高雄地方法院檢察署檢察官偵查起訴。
    理  由
一、本判決所引用據以認定事實之各項證據，業據當事人於審理
    時同意有證據能力（本院審訴卷(一)第28頁、審訴卷(二)第23頁
    ），並經本院於審理時，依各該證據不同之性質，依法定調
    查程序及法定調查方法逐一調查，並使當事人表示意見，對
    於具有傳聞性質之證據，均知其情而未於辯論終結前聲明異
    議，依各該證據作成之情形，亦無違法或不當取證之情形，
    以之作為證據均屬適當，依刑事訴訟法第159 條之5 之規定
    ，均有證據能力。
二、訊據被告吳富燦對前揭犯罪事實均坦承不諱（本院訴字卷(一)
    第38頁），且其分別於99年7 月30日10時20分許、99年8 月
    20日15時20分許遭查獲後，經警採尿送驗結果，均呈可待因
    、嗎啡陽性反應，另於99年8 月19日13時10分許遭查獲後，
    經警採尿送驗結果，呈嗎啡陽性反應等情，有高雄市立凱旋
    醫院99年9 月7 日、99年10月3 日濫用藥物尿液檢驗報告（
    偵卷(一)第31頁、偵卷(二)第22頁、偵卷(三)第19頁）、高雄市政
    府警察局三民第二分局扣押筆錄、扣押物品目錄表（偵卷(一)
    第10-12 頁）、偵辦毒品案件尿液對照表（偵卷(一)第15頁）
    、高雄市政府警察局苓雅分局凱旋路派出所扣押筆錄、扣押
    物品目錄表（警卷(一)第7-11頁）、煙毒麻藥案件嫌疑人尿液
    採證代碼對照表（警卷(一)第12頁）、高雄市政府警察局新興
    分局中山路派出所扣押筆錄、扣押物品目錄表（警卷(二)第14
    -16 頁）、偵辦毒品案件嫌疑人尿液採證代碼對照表（警卷
    (二)第18頁）、99年7 月30日查獲現場、扣押物品照片（偵卷
    (一)第17-20 頁）、99年8 月19日扣押物品照片（警卷(一)第20
    頁）、99年8 月20日扣押物品照片（警卷(二)第22-23 頁）在
    卷可稽。本件扣案之白色粉末共3 包，經送驗結果均係海洛
    因（驗後淨重分別為0.185 公克、0.023 公克、0.047 公克
    ，共計0.255 公克），有高雄市立凱旋醫院濫用藥物成品檢
    驗鑑定書（偵卷(二)第6 頁、本院訴字卷(一)第20、53頁）在卷
    足參，復有海洛因3 包扣案可佐，足認被告自白與事實相符
    。
三、按海洛因為毒品危害防制條例第2 條第2 項第1 款所稱之第
    一級毒品，不得施用、持有。核被告吳富燦前揭所為，均係
    犯毒品危害防制條例第10條第1 項之施用第一級毒品罪。其
    於施用之前、後，持有第一級毒品海洛因之低度行為，應為
    施用第一級毒品海洛因之高度行為所吸收，均不另論罪。又
    被告前揭3 次施用第一級毒品海洛因之犯行，均犯意各別、
    行為互殊，應分論併罰。另被告有如事實欄所載之前案科刑
    紀錄，有臺灣高等法院被告前案紀錄表在卷可參，其受徒刑
    之執行完畢，5 年以內故意再犯本件有期徒刑以上之3 罪，
    均為累犯，應依刑法第47條第1 項規定，加重其刑。爰審酌
    被告經觀察、勒戒後，仍無法戒絕毒癮，顯見其戒絕毒癮之
    意念非堅，前開保安處分措施實難矯治其惡性，應藉由刑罰
    之執行，以收教化之功能；惟念及施用毒品行為，乃屬對自
    身健康之戕害行為，並未危及他人，且被告犯後坦承犯行，
    態度尚可，及其前因施用毒品經論罪科刑之次數，暨其犯罪
    之動機、目的、手段等一切具體情狀，分別量處如主文所示
    之刑，並定應執行刑。末查，扣案之海洛因3 包，應依毒品
    危害防制條例第18條第1 項前段之規定，不問屬於被告與否
    ，分別在被告前揭3 次施用第一級毒品之罪刑項下宣告沒收
    銷燬之；其包裝袋上殘有微量毒品，難以析離，均應整體視
    為毒品，併依前開規定沒收銷燬；送驗耗損部分之第一級毒
    品海洛因，因均已滅失，爰不再行宣告沒收銷燬之。
據上論斷，應依刑事訴訟法第273 條之1 第1 項、第299 條第1
項前段，毒品危害防制條例第10條第1 項、第18條第1 項前段，
刑法第11條前段、第47條第1 項、第51條第5 款，判決如主文。
本案經檢察官陳登燦到庭執行職務。
中    華    民    國   100    年    1     月    28    日
                  刑事第十六庭  法  官  姚水文
以上正本證明與原本無異。
如不服本判決應於收受送達後10日內向本院提出上訴書狀，並應
敘述具體理由；如未敘述上訴理由者，應於上訴期間屆滿後20日
內向本院補提理由書（均須按他造當事人之人數附繕本）「切勿
逕送上級法院」。
中    華    民    國   100    年    1     月    28    日
                                書記官  蔡靜雯
附錄本案論罪科刑法條：
毒品危害防制條例第10條第1項
施用第一級毒品者，處6 月以上5 年以下有期徒刑。